【裁判字號】    95,交抗,987
【裁判日期】    951227
【裁判案由】    違反道路交通管理處罰條例
【裁判全文】
臺灣高等法院交通事件裁定             95年度交抗字第987號
抗  告  人
即受處分人  甲○○
上列受處分人因違反道路交通管理處罰條例案件，不服臺灣桃園
地方法院，中華民國95年11月29日所為裁定（95年度交聲字第
449號），提起抗告，本院裁定如下：
    主  文
抗告駁回。
    理  由
一、按在設有禁止停車標誌、標線之處所不得停車，道路交通安
    全規則第112條第1項第4款定有明文。又汽車駕駛人在設有
    禁止停車標誌、標線之處所停車者，處新臺幣（下同）600
    元以上1,200元以下罰鍰，道路交通管理處罰條例第56條第1
    項第4款亦有明文。
二、原裁定略以：
  (1)抗告人即受處分人甲○○所有之車牌號碼6U－7213號自小客
    貨車，於民國95年5月16日10時50分許，在桃園縣中壢市○
    ○路641號前之劃設有禁止停車之黃線標線處所停車，經桃
    園縣政府警察局交通隊員警拍照舉發，受處分人於應到案日
    期前申訴，經原處分機關交通部公路總局新竹區監理所中壢
    監理站審查結果，仍認受處分人有前開違規行為，依道路交
    通管理處罰條例第56條第1項第4款及違反道路交通管理事件
    統一裁罰基準表規定裁處受處分人罰鍰900元等情，有桃園
    縣政警察局舉發違反道路交通管理事件通知單、交通部公路
    總局新竹區監理所中壢監理站違反道路交通管理事件裁決書
    各1紙及採證照片2張附卷可稽。
  (2)查受處分人有於上開時、地，將其所有之上開車輛，停放於
    該路段劃設有禁止停車之黃線標線上等情，為受處分人所不
    爭執，且有違規採證照片2張在卷可稽，受處分人確有上開
    違規停車情事，可堪認定。原處分機關依道路交通管理條例
    第56條第1項第4款之規定，裁處900元之罰鍰，核與上開規
    定無違，本件聲明異議為無理由，即應予以駁回。受處分人
    雖以上情置辯，然他人是否違規或是否遭受裁罰，本即不能
    脫免自身違規之責任，且縱受處分人所稱本件係因他人違規
    在先，受處分人跟隨違規在後為真，亦無法以此作為解免自
    身責任之理由，受處分人所辯難為其有利之認定。且本件受
    處分人所稱上開地點另有4輛大型動力機械停放而裁決單位
    未加裁罰一節，乃因95年6月30 日以前施行之道路交通管理
    處罰條例對於動力機械並無裁罰規定之故，並非裁決單位故
    不裁罰，此由修正後之道路交通管理處罰條例第32條已增訂
    第3項「第1項動力機械行駛道路，違反本章汽車行駛規定條
    文者，依各該條規定處罰」之規定自明，受處分人於該法修
    正前為上開違規行為而援引公平法則，尚有誤會，一併敘明
    。
  (3)據上論斷，應依道路交通管理處罰條例第87條第2項、道路
    交通案件處理辦法第19條，將其異議駁回。
三、抗告意旨略以：
  (1)伊開車到中壢繳電信費用，在找無停車位時，看見有4輛大
    型動力機械車停在路旁，兩旁放置紅圓椎，又沒人在車上，
    受客觀的外在環境影響，就不由自主的把車停在它們後面，
    且只是臨時停一下而已，卻被拖吊，而那4輛大型動力機械
    車為何不被開單拖吊？伊認為同一違規地點均應一視同仁，
    不應厚此薄彼。
  (2)因沒立法約束大型動力機械車，為何要人民承擔責任？若交
    通管理處罰條例對動力機械車有裁罰規定，車主必會約束自
    己，不會把車停在違規地點，伊亦會停於合法地點。正因無
    裁罰規定，故大型動力機械車為了方便而隨意亂停，誘導伊
    停放於其後，應可作為自身免責之理由。且4輛大型動力機
    械車停於黃線上違害交通甚過小車千百倍，員警執法未免本
    末倒置。
  (3)交通隊警員對於大型動力機械車無法規可拘束早就知情，但
    也無立牌置於旁，以告知民眾切勿停於其後，以免遭罰，反
    而以該4輛重機械車免罰作餌，使不知情的車主上當，而遭
    拖吊、罰款。對此感到不服，而提起抗告云云。
四、經查：
  (1)本件受處分人對於其於95年5月16日10時50分許，將其所有
    車牌號碼6U－7213號自小客貨車停放於桃園縣中壢市○○路
    641號前之劃設有禁止停車之黃線標線處所之事實，並不爭
    執，且有違規採證照片2張在卷可稽，是受處分人在劃設有
    禁止停車標線之處所停車之違規事實，堪予認定。依前所述
    ，設有禁止停車標誌、標線之處所不得停車，而本件抗告人
    停放貨車之處所，既設有禁止停車之黃色標線供駕駛人遵循
    辯識，車輛駕駛人本應隨時注意及遵守道路交通標誌、標線
    、號誌，是受處分人違規之事實，已甚明確。其辯稱：同一
    違規地點有4輛大型動力機械車停放而裁決單位未加裁決，
    因而誘導伊停放於其後，應可作為自身免責之理由云云，要
    無可採。
  (2)受處分人雖另以其他大型動力機械車停於黃線上違害交通甚
    過小車千百倍，卻因無裁罰規定，而未予以處罰，有所不公
    云云置辯，然違法行為不受法律之保障，無平等原則可供主
    張，是無論其他大型動力機械車停於黃線上，原處分機關有
    無裁罰之權限，受處分人均不能以之作為阻卻責任之依據，
    受處分人此部份辯解，亦不足採。
五、綜上所述，受處分人在禁止停車處停放貨車之違規行為，事
    證明確，原審因認原處分機關依道路交通管理處罰條例第56
    條第1項第4款及違反道路交通管理事件統一裁罰基準表之規
    定裁處罰鍰900元，並無違誤，乃駁回抗告人之異議，核無
    不當。抗告人猶執陳詞指摘原裁定不當，非有理由，應予駁
    回。
據上論結，應依道路交通管理處罰條例第89條，道路交通案件處
理辦法第26條，刑事訴訟法第412條，裁定如主文。
中    華    民    國    95    年    12    月    27    日
                  臺灣高等法院交通法庭
                      審判長法  官  宋  祺
                            法  官  陳憲裕
                            法  官  黃俊明
以上正本證明與原本無異。
不得再抗告。
                            書記官  廖婷璇
中    華    民    國    95    年    12    月    27    日


司法院資訊處製作；財團法人民間司法改革基金會備份。
